臺灣橋頭地方法院刑事判決
110年度訴字第460號
公  訴  人  臺灣橋頭地方檢察署檢察官  
被      告  顏志宇



上列被告因傷害等案件，經檢察官提起公訴（110 年度偵字第71
01號），本院判決如下：
    主  文
顏志宇犯傷害罪，累犯，處有期徒刑參月，如易科罰金，以新臺
幣壹仟元折算壹日；又犯公然侮辱罪，處罰金新臺幣陸仟元，如
易服勞役，以新臺幣壹仟元折算壹日；又犯強制罪，累犯，處拘
役伍拾日，如易科罰金，以新臺幣壹仟元折算壹日；又犯公然侮
辱罪，處罰金新臺幣陸仟元，如易服勞役，以新臺幣壹仟元折算
壹日；又犯恐嚇危害安全罪，累犯，處拘役肆拾伍日，如易科罰
金，以新臺幣壹仟元折算壹日。所處拘役部分，應執行拘役捌拾
伍日，如易科罰金，以新臺幣壹仟元折算壹日；所處罰金部分，
應執行罰金新臺幣壹萬元，如易服勞役，以新臺幣壹仟元折算壹
日。
    事  實
一、顏志宇於民國110 年3 月30日14時48分許，騎乘機車沿高雄
    市左營區新莊一路西往東方向行駛，行經該路段292 號附近
    ，因劉安慶騎乘機車對其稱：「騎機車很慢就要騎旁邊一點
    ，不然後面的騎機車的人沒辦法過」等語而與劉安慶發生行
    車糾紛，遂將其機車停放於車道上後下車，劉安慶則將其機
    車停放在新莊一路294 號前人行道上後下車走向顏志宇，顏
    志宇竟基於傷害之犯意，以雙手抵住劉安慶之肩膀將之推倒
    在地，致劉安慶受有背部挫擦傷之傷害；適莊于晞在旁見狀
    ，上前告知顏志宇不要動手等語，又因顏志宇持續朝劉安慶
    及莊于晞靠近，莊于晞便將劉安慶拉往位於附近、其所經營
    之民宿騎樓，顏志宇竟基於公然侮辱之犯意，在不特定人均
    得共見共聞之地點即上揭人行道及騎樓，接續對莊于晞臉部
    吐口水數次，足以貶損莊于晞之名譽及社會人格評價；嗣陳
    翊笙騎車經過見狀，乃先報警，後上前持行動電話對其等錄
    影，顏志宇見狀，竟基於妨害陳翊笙行使權利之犯意，轉向
    陳翊笙，以身體撞向陳翊笙，朝陳翊笙頭部拍擊，並以手抓
    住陳翊笙之衣服領口，以此強暴方式妨害陳翊笙自由離去之
    權利，另基於公然侮辱之犯意，在不特定人均得共見共聞之
    地點即上揭人行道，接續對陳翊笙吐口水數次，足以貶損陳
    翊笙之名譽及社會人格評價，又基於恐嚇危害安全之犯意，
    對陳翊笙恫稱：「社會上都相遇得到」等語，以此加害財產
    、生命、身體之事項恫嚇陳翊笙，使陳翊笙心生畏懼，致生
    危害於安全。嗣警據報到場處理，顏志宇始放開陳翊笙之領
    口，然承前恐嚇危害安全之犯意，接續對陳翊笙恫稱：「社
    會上都相遇得到」等語，以此加害財產、生命、身體之事項
    恫嚇陳翊笙，使陳翊笙心生畏懼，致生危害於安全。
二、案經劉安慶、莊于晞及陳翊笙訴由高雄市政府警察局左營分
    局報告臺灣橋頭地方檢察署（下稱橋頭地檢署）檢察官偵查
    起訴。
    理  由
壹、證據能力部分：
    按被告以外之人於審判外之言詞或書面陳述，除法律有規定
    者外，不得作為證據，刑事訴訟法第159 條第1 項固定有明
    文。然被告以外之人於審判外之陳述，雖不符前4 條之規定
    ，而經當事人於審判程序同意作為證據，法院審酌該言詞陳
    述或書面陳述作成時之情況，認為適當者，亦得為證據，刑
    事訴訟法第159 條之5 第1 項規定甚明。後述所引用認定被
    告顏志宇前開犯行之證據資料，屬於被告以外之人於審判外
    之陳述者，檢察官及被告於本院審判程序中均已同意作為證
    據（見訴字卷第217 頁），本院審酌上開證據作成時之情況
    ，並無不當取供或違反自由意志而陳述等情形，且俱核與本
    案之待證事實相關，認為以之作為本案證據係屬適當，依前
    揭規定，均具有證據能力。又下列認定本案之非供述證據，
    經查並無違反法定程序取得之情，依刑事訴訟法第158 條之
    4 規定反面解釋，亦應具證據能力。
貳、認定犯罪事實所憑之證據及理由：
一、對告訴人莊于晞犯公然侮辱、對告訴人陳翊笙犯強制、公然
    侮辱之犯行部分：
　㈠該等部分犯行，業據被告於警詢、偵查、本院準備及審判程
    序中坦承不諱（見警卷第2 、6 至7 頁；偵卷第54頁；審訴
    卷第61頁；訴字卷第43、199 、213 至214 、219 頁），核
    與證人即告訴人莊于晞於警詢、證人即告訴人陳翊笙、劉安
    慶於警詢、偵查及本院審判程序、證人即目擊者黃韻珈於警
    詢中之證述相符（見警卷第10至11、14至17、20至23、25至
    26頁；偵卷第46至47頁；訴字卷第201 、207 至210 頁），
    並有本院當庭勘驗陳翊笙提供之案發經過錄影畫面之勘驗筆
    錄及截圖1 份在卷可稽（見訴字卷第133 至140 、143 至15
    7 頁），足認被告上開任意性自白與事實相符，洵堪採為認
    定犯罪事實之依據。
　㈡按刑法上公然侮辱罪所規範之「公然」，祇以不特定人或特
    定多數人得以共見共聞之狀況為已足，自不以實際上果已共
    見共聞為必要，但必在事實上有與不特定人或多數人得以共
    見或共聞之狀況方足認為達於公然之程度（司法院院字第20
    33號解釋、第2179號解釋、司法院大法官會議解釋第145 號
    解釋意旨參照）。而「侮辱」係以粗鄙之言語、舉動、文字
    、圖畫侮謾辱罵或為其他輕蔑、貶損他人人格或社會地位之
    評價。經查，案發地點在高雄市○○區○○○路000 號前人行道
    及騎樓，該處係不特定多數人得共見共聞之處所，符合「公
    然」之要件甚明；再被告故意朝莊于晞、陳翊笙吐口水，係
    以動作表示其輕蔑、不屑莊于晞、陳翊笙之意思，業據其自
    陳在卷（見警卷第6 頁；偵卷第54頁），而朝人吐口水，依
    社會通念及一般人之認知，確屬不雅、輕蔑他人、使他人在
    精神上、心理上有感受到難堪或不快，足以貶損莊于晞、陳
    翊笙之名譽、人格及社會評價，是堪認被告此舉已屬公然侮
    辱之行為。
二、傷害告訴人劉安慶之部分：
　　訊據被告固坦承曾於上揭時、地，將劉安慶推倒在地等情，
    然矢口否認有何傷害之犯行，辯稱：我沒有傷害犯意，是劉
    安慶先攔我的車，他有從機車置物箱拿東西的動作，並朝我
    衝過來，我感到人身安全受到威脅，我推他是出於防衛，最
    多是防衛過當，且劉安慶之傷勢不能證明是我造成的云云。
    經查：
　㈠被告曾於上揭時、地，以雙手抵住劉安慶之肩膀將之推倒在
    地等事實，業據被告於警詢、偵查、本院準備及審判程序中
    供承不諱（見警卷第1 至2 、6 頁；偵卷第54頁；審訴卷第
    61頁；訴字卷第43、205 、213 、215 頁），核與莊于晞於
    警詢、陳翊笙、劉安慶於警詢、偵查及本院審判程序、黃韻
    珈於警詢中之證述相符（見警卷第11、14至15、20、25至26
    頁；偵卷第46至47頁；訴字卷第201 至205 、208 頁），並
    有本院當庭勘驗案發現場監視器錄影畫面之勘驗筆錄及截圖
    1 份在卷可稽（見訴字卷第44至45、49至59頁），此部分事
    實，亦堪認定。
　㈡按所謂正當防衛，必須對於現在不法之侵害始得為之。又所
    謂「現在不法之侵害」，指侵害之現在性、急迫性、迫切性
    ，即法益之侵害已迫在眉睫。從而，已過去或未來之侵害，
    不具有「現在性」，無成立正當防衛之可能。
　㈢經本院於審理中勘驗案發現場監視器錄影畫面，結果略以：
    劉安慶將機車騎至路旁人行道上將車停妥後，將安全帽脫下
    掛在機車右側方向鏡上，並以左手將機車置物箱車蓋向上拉
    開一下即放下，隨後便一邊說話一邊往被告方向走去，左手
    有上下揮動之動作，被告繞過機車走向劉安慶後，以雙手抵
    住劉安慶之肩膀往人行道方向推，致劉安慶向後倒退幾步後
    ，向後倒並以背部著地等情，有前揭本院當庭勘驗案發現場
    監視器錄影畫面之勘驗筆錄及截圖1 份附卷可稽。依此勘驗
    結果，可知劉安慶於案發前僅係朝被告方向走去，並無衝向
    被告之行為，且被告原係站於其機車之後方，係其於劉安慶
    向其走去之過程中，主動繞過其機車走向劉安慶，又被告以
    雙手抵住劉安慶之肩膀推劉安慶之際，劉安慶僅有左手上下
    揮動之動作，手上並無持任何物品，未實際對被告身體有何
    侵害之行為，足見當時客觀上並無不法侵害之狀態存在，又
    被告係主動走向劉安慶，並以雙手抵住劉安慶之肩膀將之往
    人行道方向推，且力道大到使劉安慶倒退數步後摔倒在人行
    道上，倘被告認劉安慶有衝向其之威脅行為，其自可停留於
    其機車後方以拉開雙方之距離，而非主動繞過其機車走向劉
    安慶，再大力推開劉安慶，被告顯係基於傷害之故意而為甚
    明，則被告前揭所為核與正當防衛之要件不符，並無成立正
    當防衛之餘地。被告辯稱其所為乃係出於正當防衛，至多防
    衛過當云云，無非卸責之詞，要非可採。
　㈣又黃韻珈於警詢中證稱：案發後員警到場處理時，劉安慶有
    給員警看背部脊椎部分有擦挫傷等語（見警卷第26頁），而
    衡以黃韻珈與被告及劉安慶間前並不相識，無仇恨及金錢糾
    紛，據其於警詢中證述明確（見警卷第26頁），其僅為案發
    地附近住戶，偶然見本案案發經過，自毋庸刻意為有利劉安
    慶之證言或虛構事實誣陷被告之必要及可能，另本案案發後
    ，劉安慶於同日即至右昌聯合醫院就診，經醫師診斷受有背
    部挫擦傷之傷害，有該院110 年3 月30日醫字第1502041117
    號診斷證明書1 紙附卷可佐（見警卷第44頁），從而，可知
    劉安慶於本案發生後員警到場時，當場即有展示傷勢予員警
    查看，復於當日前往醫院就診時，即受有背部挫擦傷之傷勢
    ，並非本案發生後數日、甚至數月始出現之傷，且劉安慶此
    部分傷勢與其於本案發生時係跌倒後以背部著地之受傷過程
    亦相吻合，可認劉安慶稱該傷勢係因被告將其推倒造成，應
    屬信而有徵。是劉安慶於本案中受有背部挫擦傷之傷害，且
    上揭傷害與被告上開將劉安慶推倒在地之行為間，具有相當
    因果關係，洵堪認定。被告否認劉安慶所受背部挫擦傷之傷
    害係其上揭行為所造成云云，尚無所據，無從採信。　
三、對陳翊笙犯恐嚇危害安全之犯行部分：　　　　
　　訊據被告固坦承曾於警據報到場處理後，對陳翊笙口出「社
    會上都相遇得到」等語，然矢口否認有何恐嚇危害安全之犯
    行，辯稱：我沒有在拉住陳翊笙領口時說這句話，且這句話
    只是事實陳述，未達恐嚇程度云云。經查：
　㈠被告曾於警據報到場處理後，對陳翊笙口出「社會上都相遇
    得到」等語之事實，業據被告於本院準備及審判程序中供承
    不諱（見審訴卷第61頁；訴字卷第43頁），核與莊于晞於警
    詢、陳翊笙於警詢、偵查及本院審判程序中之證述相符（見
    警卷第15、23頁；偵卷第46頁；訴字卷第208 至211 頁），
    此部分事實，先堪認定。
　㈡被告於抓住陳翊笙衣服領口期間亦有對陳翊笙口出「社會上
    都相遇得到」等語之事實，業據陳翊笙分別於：⒈警詢中證
    稱：被告在拉住我的領口時及員警到場後，都有對我說「社
    會上都相遇得到」等語（見警卷第23頁）；⒉本院審判程序
    中證稱：被告抓著我的領口一直吐我口水，用國語對我說「
    社會上都相遇得到」，他講完「社會上都相遇得到」這句話
    後有脫鞋子等語（見訴字卷第207 至208 、211 頁）。另據
    莊于晞於警詢中證稱：被告轉向朝他錄影的陳翊笙，出手打
    陳翊笙的安全帽，並抓住他的衣領，翻開他的安全帽鏡片往
    他的臉上吐口水，不論我們怎麼勸阻，他都不肯放手，並一
    直說「我們在社會上都相遇得到」，直到員警到場勸阻後才
    放手等語（見警卷第15頁）。本院衡以陳翊笙及莊于晞所證
    被告於抓住陳翊笙衣服領口期間亦有對陳翊笙口出「社會上
    都相遇得到」等語，核屬一致，而陳翊笙及莊于晞與被告間
    前並不相識，與被告素無仇隙，此觀其等於警詢時均稱不認
    識被告，與被告無仇恨及金錢糾紛等語甚明（見警卷第16、
    20頁），其等容無虛偽陳述之必要，又陳翊笙於本院審判程
    序中就被告於口出「社會上都相遇得到」等語後有無作勢攻
    擊之部分所述實屬對被告有利（詳後述），應無設詞誣陷被
    告之虞，且被告亦自陳其曾對陳翊笙口出「社會上都相遇得
    到」等語，陳翊笙及莊于晞實無再就被告口出上開言語之時
    機故為虛偽陳述，因認其等所證堪以採信。
　㈢又陳翊笙雖於本院審判程序中曾稱：我忘記被告是在抓著我
    的時候還是員警來的時候講「社會上遇得到」等語（見訴字
    卷第208 至210 頁），惟此可能係因時間之經過造成其對於
    事物細節部分難以清楚記憶，尚難以此遽認陳翊笙有特意為
    不實陳述之情事，反可徵其係就其經驗及記憶所及據實陳述
    ，而無設詞誣陷被告之虞。
　㈣另經本院於審理中勘驗陳翊笙提供之案發經過錄影畫面，結
    果略以：
　⒈畫面時間「00：00：00」至「00：00：01」
    被告打著赤膊、身穿深藍色短褲站在錄影畫面中右側；陳翊
　　笙則頭戴安全帽、身著黑色長袖上衣及黑色短褲站在錄影畫
    面左側。而被告以左手抓住陳翊笙之衣領，陳翊笙則是伸出
    右手去拉自己左手之衣袖。
  ⒉畫面時間「00：00：01」至「00：00：06」
    畫面出現停頓後，被告仍以左手拉住陳翊笙之衣領，而陳翊
　　笙則是口頭要求被告放開其衣領。而當被告將頭往左傾並微
    微靠向陳翊笙時，陳翊笙即將頭往右側偏並伸出右手擋在臉
    前。
    不明男子：叫人啦。
    陳翊笙：放手喔，放手。
    被告：……（聽不清楚）。
  ⒊畫面時間「00：00：07」至「00：00：19」
    隨後陳翊笙以右手指向被告，並持續口頭要求其放手，被告
　　則不為所動。之後陳翊笙則以右手指向被被告拉扯之衣領，
    並持續與被告對話。
    莊于晞：你到底夠了沒啊？
    陳翊笙：放手喔。
    莊于晞：吼我真的要氣死（台語）。
    陳翊笙：放手，而且你把我衣服撕壞了。
    被告：我不在……（聽不清楚）。
  ⒋畫面時間「00：00：19」至「00：00：27」
    莊于晞手持手機繞過陳翊笙與劉安慶後，走至馬路上拍攝被
　　告停放於馬路中央之機車車牌號碼。
  ⒌畫面時間「00：00：27」至「00：00：44」
    莊于晞手持手機從馬路往被告與陳翊笙所在之人行道上走去
　　，並繞過騎樓柱子繼續拍攝被告與陳翊笙。被告則繼續抓著
    陳翊笙之衣領，而陳翊笙則繼續與其對話。
    被告：不放手啊……（聽不清楚）撕壞也不會賠。
    陳翊笙：……（聽不清楚）。
    被告：剛剛撕壞的人先，現在再放手大概也不過……也不過
　　      ……（聽不清楚）。
    陳翊笙：……（聽不清楚）。
    被告：那你的意思是我放手你就叫我不要賠了的意思啦？
    陳翊笙：我沒有說放手你就不用賠。
    被告：那你叫我放手……（聽不清楚）那為什麼我要放手？
    莊于晞：警察怎麼還沒來？
    不明女子：他說馬上派人。
    被告：我為什麼要放手？
  ⒍畫面時間「00：00：44」至「00：00：53」
    陳翊笙將頭往右轉向掌鏡之莊于晞對話，隨後再轉回來面對
　　被告與其對話。
    陳翊笙：我剛剛已經有報警了。
    莊于晞：有。
    陳翊笙：我已經報了。你這樣子對……這是女生耶！
    被告：我沒差我現在針對你太棒了。
    陳翊笙：喔哦太棒了。
    被告：你沒出現我好尷尬啊。
  ⒎畫面時間「00：00：54」至「00：01：03」
    陳翊笙轉頭將其頭戴之安全帽脫下並交給莊于晞後，隨後轉
　　回與被告對話。而被告則是一邊以左手持續拉著陳翊笙之衣
    領，一邊將鞋子脫下。
    陳翊笙：來那個。
    莊于晞：你不要脫安全帽啦。
    陳翊笙：沒有啦沒關係沒關係。
    莊于晞：不要脫啦。
    陳翊笙：你如果攻擊我你就完蛋了。
  ⒏畫面時間「00：01：04」至「00：01：19」
    陳翊笙將雙手插在腰間，而被告則是稍微往陳翊笙靠近一步
　　，兩人持續進行對話。
    被告：你要脫安全帽了是不是？
    陳翊笙：你攻擊我你就完蛋了嘛，試試看啊！
    莊于晞：你可以冷靜一點嗎？
    被告：我完蛋了嘛你說看看啊。
    莊于晞：唉警察怎麼還不來啊？
    被告：……（聽不清楚）。
  ⒐畫面時間「00：01：19」至「00：02：38」
    陳翊笙一邊脫去手上袖套及手套並丟置騎樓柱子處，一邊繼
　　續與被告對話。隨後陳翊笙用右手摸臉後轉頭向莊于晞說話
    ，而被告則依舊是以左手拉住陳翊笙之衣領。
    莊于晞：冷靜（台語）你把東西放（台語）……你把手放掉
　　        啦！打架有用是不是啦？
    陳翊笙：我沒有攻擊你喔，齁。
    被告：我不放啊。你剛剛說攻擊你就完蛋了，怎麼完蛋嘛你
　　      說看看嘛？
    陳翊笙：我可以出於自衛啊，來試試看，我已經報警了，啊
　　        等一下馬上就來了，啊你要看你要等一下被人家扣
　　        回去，齁，還是要怎麼樣，還是要把手放掉？
    被告：……（聽不清楚）。
    陳翊笙：把手放掉。
    被告：沒關係啊沒有什麼用啊。
    不明女子：警察來了。
    陳翊笙：我建議你把手放掉，好不好？
    被告：幹你說我完蛋了，我說說就那樣了嘛……（聽不清楚
　　      ）。
    陳翊笙：幹他口水超臭欸！
    莊于晞：臭啊。
    陳翊笙：你吃大便喔？
    被告：很好……（聽不清楚）。
    莊于晞：你對每個人吐口水對嗎？動手打老人對嗎？你現在
　　        放手，警察來了，瞪也沒有用。
　　上開勘驗結果，有上揭勘驗筆錄及附圖1 份在卷可稽，而依
    此勘驗結果，可知雖無明確錄得被告於抓住陳翊笙衣服領口
    期間對陳翊笙口出「社會上都相遇得到」等語，然確有部分
    被告說話片段未能清楚辨識內容，且該等片段確有部分係發
    生於被告脫鞋子之前，與陳翊笙前揭證述被告講完「社會上
    都相遇得到」這句話後有脫鞋子之時間點相符，是縱上揭錄
    影未明確錄得被告口出「社會上都相遇得到」等語，亦難率
    為對被告有利之認定。
　㈤至公訴意旨固認被告於對陳翊笙口出「社會上都相遇得到」
    等語後，復作勢攻擊陳翊笙等語。然查，陳翊笙於本院審判
    程序中具結證稱：被告說完「社會上都相遇得到」後沒有做
    出攻擊的動作等語（見訴字卷第211 頁），核與本院當庭勘
    驗陳翊笙提供之案發經過錄影畫面勘驗結果顯示被告於抓住
    陳翊笙衣服領口期間並未有其他攻擊行為之內容相符，有上
    揭勘驗筆錄及附圖1 份在卷可按，是公訴意旨此部分所指尚
    有未合。又陳翊笙於警詢中雖證稱：被告抓住我衣服領口、
    朝我吐口水，也作勢攻擊我，員警到場後被告還是作勢要打
    我，員警就先將被告帶回派出所等語（見警卷第20至21頁）
    ，就被告於對其口出「社會上都相遇得到」等語後有無作勢
    攻擊其乙節，前後所述或有不一，惟本院審酌此可能係因警
    詢時距離案發時間較近，其情緒尚未平復，較易放大被告於
    案發時之行為，而其後於本院審判程序中距離案發時間較久
    ，較能客觀看待被告於案發時之行為，復經具結擔保其證言
    之可信性，且其於本院審判程序中之證詞亦與本院上揭勘驗
    結果相符，是應以其於本院審判程序中證稱被告說完「社會
    上都相遇得到」後沒有做出攻擊的動作等語較為可採。
　㈥按刑法第305 條之恐嚇危害安全罪所稱以加害生命、身體、
    自由、名譽、財產之事，恐嚇他人者，係指以使人生畏怖心
    為目的，而通知將加惡害之旨於被害人而言。又所謂恐嚇，
    指凡一切言語、舉動足以使人生畏怖心者均屬之，而該言語
    或舉動是否足以使他人生畏怖心，應依社會一般觀念衡量之
    ，且僅以受惡害之通知者心生畏懼而有不安全之感覺為已足
    ，不以發生客觀上之危害為要件。經查，被告於抓住陳翊笙
    領口前，已先大力推倒劉安慶，持續朝劉安慶及莊于晞靠近
    ，朝莊于晞臉部吐口水數次，轉向陳翊笙後，復以身體撞向
    陳翊笙，朝陳翊笙頭部拍擊，業經本院認定如前，並經被告
    坦承無訛，復徵諸被告於對陳翊笙口出「社會上都相遇得到
    」等語後，仍持續抓住陳翊笙領口不放，亦如前述，而被告
    前揭話語已傳達將來欲加害陳翊笙財產、生命、身體安全之
    意思表示，常人若處於陳翊笙之處境，見聞前揭行為及言詞
    後，衡情均當會對其將來財產、生命、身體安全產生疑懼，
    並感到惶恐不安，況陳翊笙於本院審判程序中證稱：因為被
    告對我說這句話，我到現在還不敢去案發地點那個區域，因
    為我不知道什麼時候會遇到他，他會不會從哪邊竄出來對我
    又這樣攻擊，我會害怕等語明確（見訴字卷第209 、211 至
    212 頁），足認被告前揭話語內容已使陳翊笙心生畏懼而致
    生危害於安全，係屬惡害之通知無訛。被告辯稱：「社會上
    都相遇得到」這句話只是事實陳述，未達恐嚇程度云云，要
    非可採。
四、又按當事人聲請調查之證據，法院認為與待證事實無重要關
    係者，得認為不必要而以裁定駁回，刑事訴訟法第163 條之
    2 第1 項、第2 項第2 款定有明文。被告固聲請調閱案發前
    其沿高雄市左營區新莊一路西往東方向行駛，尚未到達該路
    段292 號前之監視器畫面，擬證明劉安慶於案發前有擋下其
    機車之行為，但此部分與本案犯罪事實未有具體關聯性或重
    要關係，是依前揭規定，此部分應認無調查必要，附此敘明
    。
五、從而，本案事證明確，被告上開犯行俱堪認定，均應依法論
    科。
參、論罪科刑：
一、核被告對劉安慶所為，係犯刑法第277 條第1 項之傷害罪、
    對莊于晞所為，係犯同法第309 條第1 項之公然侮辱罪、對
    陳翊笙所為，係犯同法第304 條第1 項之強制罪、同法第30
    9 條第1 項之公然侮辱罪及同法第305 條之恐嚇危害安全罪
    。而被告於上揭時、地，對莊于晞、陳翊笙分別吐口水數次
    ，分別係於密接之時間、在相同地點實施，且侵害相同法益
    ，各行為之獨立性極為薄弱，主觀上亦各係出於同一公然侮
    辱之犯意，依一般社會健全觀念，各應視為數個舉動之接續
    施行，合為包括之一行為予以評價為當，故應分別論以接續
    犯。又被告於上揭時、地，接續對陳翊笙為恐嚇之言詞，係
    於密切接近之時間實施，具有事理上之關聯性，且犯罪目的
    相同，主觀上係基於同一恐嚇危害安全之犯意，依一般社會
    觀念，在法律上亦應評價為一行為，故應論以接續犯。被告
    所犯上揭5 罪，犯意各別，行為互異，應予分論併罰。
二、又被告前因妨害自由案件，經臺灣彰化地方法院以107 年度
    簡字第5 號判決判處有期徒刑2 月確定，於107 年5 月2 日
    易科罰金執行完畢等情，有臺灣高等法院被告前案紀錄表1
    份在卷可參（見訴字卷第191 至193 頁）。是被告前受有期
    徒刑執行完畢後，5 年內故意再犯本案有期徒刑以上之傷害
    罪、強制罪及恐嚇危害安全罪，均為累犯，應依刑法第47條
    第1 項規定加重最高本刑；而就最低本刑加重部分，審酌被
    告前案所犯之罪為妨害自由罪，屬故意違犯刑罰戒律，且經
    論罪科刑及執行後，仍未能記取教訓，再犯傷害、強制及恐
    嚇危害安全犯行，顯見其主觀上具特別惡性及對刑罰反應力
    薄弱之情，自須加重其刑，俾符合罪刑相當原則及比例原則
    ，況被告本案所犯均無應量處最低法定刑且無法適用刑法第
    59條減輕規定之情形，無應依司法院大法官釋字第775 號解
    釋意旨裁量不予加重最低本刑之適用（最高法院107 年度台
    上字第4184號及108 年度台上字第338 、976 、1111、1280
    、1287、1512、3123、3526號判決意旨參照），是法定刑最
    低本刑部分亦均應依該規定同予加重。
三、爰審酌被告僅因劉安慶騎乘機車對其稱：「騎機車很慢就要
    騎旁邊一點，不然後面的騎機車的人沒辦法過」等語即心生
    不滿，竟以事實欄一所示方式實施傷害犯行，侵害劉安慶之
    身體健康，又因莊于晞及陳翊笙勸阻其為違法行為，其復以
    事實欄一所示方式實施公然侮辱、強制及恐嚇危害安全犯行
    ，貶損莊于晞及陳翊笙之人格及社會地位，妨害陳翊笙之行
    動自由並恐嚇陳翊笙致其心生畏懼，致告訴人受有身體或精
    神上之痛苦，顯見其欠缺尊重他人之觀念；又被告犯後坦承
    對莊于晞犯公然侮辱及對陳翊笙犯強制、公然侮辱犯行，但
    對劉安慶犯傷害及對陳翊笙犯恐嚇危害安全犯行仍飾詞狡辯
    ，亦未取得告訴人諒解以填補其犯行所造成之損害；兼衡被
    告自陳大學畢業之教育程度，目前無業，無收入，患有三高
    之家庭、經濟、生活及健康狀況（見訴字卷第218 頁）暨其
    素行（見前揭臺灣高等法院被告前案紀錄表，前述累犯前科
    不予重複評價）等一切具體情狀，就被告本案所犯各罪，分
    別量處如主文所示之刑，併諭知如主文所示有期徒刑、拘役
    易科罰金、罰金易服勞役之折算標準，並參酌被告上開犯行
    之時間間隔、手段、犯後態度及侵害法益等情，就其上開所
    犯各罪，分別就拘役及罰金部分，各合併定如主文所示之應
    執行刑，併諭知拘役如易科罰金、罰金如易服勞役之折算標
    準如主文所示。　　
據上論斷，應依刑事訴訟法第299 條第1 項前段，刑法第277 條
第1 項、第309 條第1 項、第304 條第1 項、第305 條、第55條
、第47條第1 項、第50條第1 項本文、第51條第6 款、第7 款、
第41條第1 項本文、第42條第3 項本文，刑法施行法第1 條之1 
第1 項，判決如主文。
本案經檢察官張家芳提起公訴，檢察官彭斐虹到庭執行職務。　
中　　華　　民　　國　　111 　年　　5 　　月　　26　　日
                  刑事第七庭  審判長法  官  周佑倫

                                    法  官  林新益

                                    法　官  蔡宜靜
以上正本證明與原本無異。
如不服本判決應於收受送達後20日內向本院提出上訴書狀，並應
敘述具體理由；如未敘述上訴理由者，應於上訴期間屆滿後20日
內向本院補提理由書（均須按他造當事人之人數附繕本）「切勿
逕送上級法院」。
中　　華　　民　　國　　111 　年　　5 　　月　　27　　日
                                    書記官  鄧思辰
附錄本案論罪科刑法條：
刑法第277 條第1 項
傷害人之身體或健康者，處五年以下有期徒刑、拘役或五十萬元
以下罰金。

刑法第309 條第1 項
公然侮辱人者，處拘役或九千元以下罰金。

刑法第304 條第1 項
以強暴、脅迫使人行無義務之事或妨害人行使權利者，處三年以
下有期徒刑、拘役或九千元以下罰金。

刑法第305 條　
以加害生命、身體、自由、名譽、財產之事恐嚇他人，致生危害
於安全者，處二年以下有期徒刑、拘役或九千元以下罰金。　　

卷證目錄對照表 1.高雄市政府警察局左營分局高市警左分偵字第11071099300 號   卷，稱警卷。 2.臺灣橋頭地方檢察署110 年度偵字第7101號卷，稱偵卷。 3.本院110 年度審訴字第461 號卷，稱審訴卷。 4.本院110 年度訴字第460 號卷，稱訴字卷。